# 请教陈版，新财务报表格式下质押定期存款列报的问题

提问人：Euforia 时间：2020-02-20 08:05:31
三年的定期存款及大额存单都受限质押做为票据保证金，票据以购买材料为主，有两个问题，一是在新准则下这个定期存款或大额存单计入其他非流动资产还是债权投资科目，瑞华研究里之前写的是计入其他非流动资产，现可以调整到债权投资吗?二是这个对应的现流是计入支付其他经营活动（因为这个视同保证金且是购买材料用的）还是计入投资（因为这个是定期存款）还是计入筹资活动（因为是定期存款质押来做票据保证金）还是说都可以接受只要各期统一就行

回答人：chenyiwei
1 、“其他非流动资产”和“债权投资”均可接受。“债权投资”更能清楚说明其后续计量属性和金融资产分类。
2 、建议现金流计入投资活动，一方面考虑到其期限为三年，属于长期资产；另一方面现金流量表准则对“投资活动”的定义是“企业长期资产的购建和不包括在现金等价物范围的投资及其处置活动”，这种情况也是符合投资活动定义的。